【裁判字號】    98,審救,213
【裁判日期】    990226
【裁判案由】    訴訟救助
【裁判全文】
臺灣臺北地方法院民事裁定             98年度審救字第213號
聲  請  人  丁○○
            甲○○
兼 上列2人  乙○○○
代理人
相  對  人  國寶人壽保險股份有限公司
法定代理人  丙○○
上列聲請人因與相對人國寶人壽保險股份有限公司間債務人異議
之訴事件，聲請訴訟救助，本院裁定如下：
    主  文
聲請駁回。
    理  由
一、本件聲請意旨略以：聲請人等生活困難，而聲請人丁○○、
    甲○○之薪資、年終獎金等又遭相對人強制執行3 分之1 ，
    無資力支出訴訟費用，且非顯無勝訴之望，聲請人等已向財
    團法人法律扶助基金會台北分會申請法律扶助，爰依法聲請
    訴訟救助等語。
二、按當事人無資力支出訴訟費用者，法院應依聲請，以裁定准
    予訴訟救助。但顯無勝訴之望者，不在此限；又請求救助之
    事由，應釋明之。民事訴訟法第107 條第1 項、同法第109
    條第2 項分別定有明文。所謂無資力，係指窘於生活且缺乏
    經濟信用者而言，最高法院著有43年台抗字第152 號判例可
    資參照。而所謂釋明，即提出能即時調查之證據，使法院信
    其聲請之事由真實之謂，此觀同法第284 條規定即明。
三、經查，本件聲請人與相對人間債務人異議之訴事件，未據其
    提出能即時調查之證據，以釋明其無資力支出訴訟費用之主
    張為真實。而經本院依職權調閱聲請人之財產所得資料，聲
    請人丁○○97年度所得總額為新台幣（下同）1,043,581 元
    ，平均每月所得約為86,965元，聲請人甲○○97年度所得總
    額為1,124,678 元，平均每月所得約為93,723元，至聲請人
    主張聲請人丁○○、甲○○之薪資、年終獎金等遭相對人強
    制執行3 分之1 等情，此縱然屬實，聲請人丁○○、甲○○
    每月所得仍有約57,977元、62,482元，難謂渠等已窘於生活
    ，且缺乏經濟上之信用而無資力支付訴訟費用。另聲請人乙
    ○○○雖主張其業經財團法人法律扶助基金會台北分會准予
    法律扶助，然經本院於98年12月1 日通知聲請人陳報財團法
    人法律扶助基金會台北分會之審核情形，聲請人並未依限陳
    報，經本院於99年1 月19日調查庭時諭知聲請人於7 日內補
    正財團法人法律扶助基金會台北分會之審查書，聲請人迄今
    亦未補正，是聲請人乙○○○既未提出能即時調查之證據，
    以釋明其無資力支出訴訟費用之主張為真實，其主張亦非有
    據，則聲請人等聲請訴訟救助，即不應准許，應予駁回。爰
    裁定如主文。
中    華    民    國    99    年    2     月    26    日
                  民事第六庭法  官  蔡和憲
上為正本係照原本作成。
如對本裁定抗告須於裁定送達後10日內向本院提出抗告狀，並繳
納抗告費新臺幣1,000元。
中    華    民    國    99    年    3     月    3     日
                            書記官  廖素芳

司法院資訊處製作；財團法人民間司法改革基金會備份。
